【裁判字號】    99,交聲,700
【裁判日期】    990430
【裁判案由】    交管條例聲異
【裁判全文】
臺灣板橋地方法院交通事件裁定         99年度交聲字第700號
原處分機關  交通部公路總局臺北區監理所
異  議  人
即受處分人  甲○○
上列異議人即受處分人因違反道路交通管理處罰條例事件，對於
交通部公路總局臺北區監理所中華民國99年3 月12日所為之處分
（原處分案號：北監自裁字第裁40-A02YRH821號），聲明異議，
本院裁定如下：
    主  文
異議駁回。
    理  由
一、原處分意旨略以：異議人即受處分人甲○○所有之車號BQ-2
    350 號自用小客車，於民國98年10月26日17時56分許，停放
    在臺北市○○○路○ 段10號之繪有紅色實線之禁止臨時停車
    之處所，有「在禁止臨時停車處所停車」之違規行為，經臺
    北市政府警察局交通警察大隊直屬第二分隊警員，以掌電字
    第A02YRH821 號違反道路交通管理事件通知單（下稱舉發通
    知單）舉發，再經原處分機關於99年3 月12日以北監自裁字
    第裁40-A02YRH821號違反道路交通管理事件裁決書，依道路
    交通管理處罰條例第56條第1 項第1 款之規定，裁處罰鍰新
    臺幣（下同）900 元。
二、異議意旨略以：伊當天將其所有之車號BQ-2350 號自用小客
    車停放在臺北市○○○路○ 段10號前，同時有打暫停之號誌
    ，僅為短時間停放，並未影響該路段之交通往來安全，且當
    天天候陰暗，光線不明，難以清楚辨識紅線，伊無故意違反
    在禁止臨時停車處停車之規定，為此聲明異議，請求撤銷原
    處分云云。
三、按汽車駕駛人停車時，在禁止臨時停車處所停車者，處新臺
    幣600 元以上1,200 元以下罰鍰，道路交通管理處罰條例第
    56條第1 項第1 款定有明文。又禁止臨時停車線，用以指示
    禁止臨時停車路段，為紅色實線，道路交通標誌標線號誌設
    置規則第169 條第1 、2 項亦有明文。
四、經查：異議人所有之車號BQ-2350 號自用小客車，於98年10
    月10日17時56分許，停放在臺北市○○○路○ 段10號之繪有
    紅色實線之路段，而有「在禁止臨時停車處所停車」之違規
    行為，為異議人自承在卷，並有採證照片3 幀及舉發通知單
    1 紙（見本院卷第21、22頁）在卷可佐，應堪認定。異議人
    雖以前詞置辯，惟觀諸本件採證照片，可知異議人所有之上
    開車輛所停放之地點，確係全程繪有紅色實線，且該紅色實
    線之繪製十分清楚明顯，並無異議人所稱難以清楚辨識之情
    ，是異議人前開所辯，要係卸責之詞，難以採信。再按禁止
    臨時停車紅實線之設置，係為考量路段實際條件及行車安全
    確不適停車所繪設，目的在禁止所有車輛於繪設該類標線路
    段上之任何停車行為，臺北市○○○路○ 段10號繪設有紅色
    實線之禁止臨時停車標線，自屬不得停車之處所。又臨時停
    車係指車輛因上、下人、客，裝卸物品，其引擎未熄火，停
    止時間未滿3 分鐘，保持立即行駛之狀態，道路交通管理處
    罰條例第3 條第9 款定有明文。異議人於上開路段停車未超
    過1 分鐘，即屬法律所定之臨時停車，非謂停車超過3 分鐘
    始為臨時停車。從而，異議人辯稱伊停車未超過1 分鐘，僅
    為短時間停放，並有打暫停之號誌，符合法律規定云云，顯
    有誤會。
五、綜上所述，本件異議人確有於前述時、地，在禁止臨時停車
    處所停車之違規事證明確。上開所辯，無非圖卸之詞，不足
    採信。從而，原處分機關依據道路交通管理處罰條例第56條
    第1 項第1 款之規定，裁處罰鍰900 元，於法核無不合，其
    認事用法並無違誤，裁罰亦無不當，本件異議為無理由，應
    予駁回。
據上論斷，應依道路交通管理處罰條例第87條第2 項，道路交通
案件處理辦法第19條，裁定如主文。
中    華    民    國    99    年    4     月    30    日
                  交通法庭    法  官  鄧雅心
以上正本證明與原本無異。
如不服本裁定應於送達後5 日內向本院提出抗告狀。
                              書記官  王小芬
中    華    民    國    99    年    4     月    30    日

司法院資訊處製作；財團法人民間司法改革基金會備份。
